臺灣新竹地方法院刑事裁定
111年度單禁沒字第28號
聲  請  人  臺灣新竹地方檢察署檢察官
被      告  蔡丁雄



上列聲請人聲請單獨宣告沒收違禁物（111 年度聲沒字第32號，
偵查案號：111 年度撤緩毒偵字第43號），本院裁定如下：
    主  文
扣案之第二級毒品甲基安非他命壹包（含包裝袋壹只，驗餘淨重
零點參捌貳公克）沒收銷燬。
    理  由
一、聲請意旨略以：按查獲之第一、二級毒品，不問屬於犯人與
　　否，均應沒收銷燬之，且違禁物得單獨宣告沒收，毒品危害
　　防制條例第18條第1 項前段、刑法第40條第2 項分別定有明
　　文。經查，新竹縣政府警察局竹北分局員警於民國109 年6
　　月23日17時許，在新竹縣竹北市舊社大橋南下車道，查獲被
　　告蔡丁雄涉犯施用第二級毒品甲基安非他命案件，業經本署
　　檢察官以111 年度毒偵緝字第52號、111 年度撤緩毒偵字第
　　43號為不起訴處分確定，有該案不起訴處分書1 份在卷足參
　　。惟該案查扣之第二級毒品甲基安非他命1 包（毛重0.88公
　　克）係違禁物，請依首揭法條規定聲請宣告沒收銷燬。
二、按查獲之第一級毒品、第二級毒品，不問屬於犯罪行為人與
　　否，均沒收銷燬之，毒品危害防制條例第18條第1 項前段定
　　有明文。又按甲基安非他命係毒品危害防制條例第2 條第2
　　項第2 款所規範之第二級毒品，依同條例第ll條第2 項規定
　　不得持有，故屬違禁物，自應依毒品危害防制條例第18條第
　　l 項前段規定宣告沒收銷燬之。再按違禁物得單獨宣告沒收
　　，刑法第40條第2 項亦定有明文。
三、經查：
（一）被告蔡丁雄於109 年6 月23日12時30分許，在新竹縣湖口
　　　鄉四維路某工地附近之土地公廟廁所內，以將甲基安非他
　　　命置於吸食器內燒烤後吸食其煙霧之方式，施用第二級毒
　　　品甲基安非他命之案件，經臺灣新竹地方檢察署檢察官於
　　　109 年8 月24日以109 年度毒偵字第1252號為附命完成戒
　　　癮治療之緩起訴處分，於109 年9 月8 日確定，嗣其於緩
　　　起訴期間內違背應遵守或履行事項，而經臺灣新竹地方檢
　　　察署檢察官撤銷緩起訴處分後，因其施用毒品行為為前案
　　　（即經本院於110 年9 月27日以110 年度毒聲字第583 號
　　　裁定令入勒戒處所施以觀察勒戒，旋因觀察勒戒結果，因
　　　認無繼續施用毒品傾向，於111 年2 月11日執行完畢出所
　　　）之觀察勒戒效力所及，是以經臺灣新竹地檢署檢察官於
　　　111 年2 月16日以111 年度毒偵緝字第52號、撤緩毒偵字
　　　第43號併為不起訴處分確定等情，有臺灣新竹地方檢察署
　　　檢察官109 年度毒偵字第1252號緩起訴處分書1 份、110
　　　年度撤緩字第272 號撤銷緩起訴處分書1 份、本院110 年
　　　度毒聲字第583 號裁定1 份、臺灣新竹地方檢察署檢察官
　　　觀察勒戒處分執行指揮書1 份、法務部○○○○○○○○
　　　111 年2 月8 日苗所衛字第11100022750 號函1 份及所附
　　　法務部○○○○○○○○附設勒戒處所有無繼續施用毒品
　　　傾向證明書1 份、有無繼續施用毒品傾向評估標準紀錄表
　　　1 份、臺灣新竹地方檢察署檢察官111 年度毒偵緝字第52
　　　號、撤緩毒偵字第43號不起訴處分書1 份及臺灣高等法院
　　　被告前案紀錄表1 份在卷足稽。
（二）次查被告所為前開施用第二級毒品甲基安非他命案件，於
　　　109 年6 月23日17時許，在新竹縣竹北市舊社大橋南下車
　　　道為警查獲，並經警扣得第二級毒品甲基安非他命1 包等
　　　情，有自願受搜索同意書1 份、新竹縣政府警察局竹北分
　　　局搜索扣押筆錄1 份、扣押物品收據1 份、扣押物品目錄
　　　表1 份、查獲涉嫌毒品危害防制條例毒品初步鑑驗報告單
　　　及照片1 份、勘察採證同意書1 份、被告之照片2 幀、搜
　　　索現場及扣案物照片共4 幀、車輛詳細資料報表1 份、台
　　　灣尖端先進生技醫藥股份有限公司於109 年7 月10日所出
　　　具報告序號竹北-2號濫用藥物檢驗報告（尿液檢體編號：
　　　北109107號）1 份、新竹縣政府警察局毒品犯罪嫌疑人尿
　　　液採驗作業管制紀錄（檢體編號：北109107號）1 份等附
　　　卷可稽。而扣案白色結晶1 包經送台灣尖端先進生技醫藥
　　　股份有限公司毒品原物鑑定實驗室鑑定結果：實驗室分析
　　　編號DAA1223 ，毛重0.88公克，淨重0.385 公克，使用量
　　　0.003 公克，剩餘量0.382 公克，檢出結果：第二級毒品
　　　甲基安非他命（Methamphetamine ）等情，有台灣尖端先
　　　進生技醫藥股份有限公司毒品原物鑑定實驗室於109 年7
　　　月17日所出具之毒品證物鑑定分析報告1 份及所附照片2
　　　幀附卷足憑（見毒偵字第1252號卷第66、67頁），是該白
　　　色結晶1 包屬毒品危害防制條例第2 條第2 項第2 款管制
　　　之第二級毒品甲基安非他命，為法律上禁止持有之違禁物
　　　；又包裝前開毒品之包裝袋1 只，仍會殘留微量毒品而無
　　　法完全析離，是應整體視為第二級毒品，不問屬於被告與
　　　否，應依毒品危害防制條例第18條第1 項前段之規定宣告
　　　沒收銷燬之。至於鑑驗耗損之毒品部分，因已滅失，自無
　　　庸併予宣告沒收銷燬。
四、依刑事訴訟法第220 條、第455 條之36第2 項，毒品危害防
　　制條例第18條第1 項前段，刑法第11條前段、第40條第2 項
　　，裁定如主文。
中　　華　　民　　國　　111 　年　　3 　　月　　31　　日
                  刑事第一庭    法　官　 楊惠芬
以上正本證明與原本無異。
如不服本裁定，應於裁定送達後5日內向本院提出抗告狀。
中　　華　　民　　國　　111 　年　　4 　　月　　7 　　日
              　　　　　　　　　書記官   李艷蓉